臺灣南投地方法院刑事判決
110年度原交簡上字第1號
上  訴  人
即  被  告  王詩語



選任辯護人  董佳政律師(法扶律師)
上列上訴人即被告因公共危險案件，不服本院於中華民國110 年
5月3日所為110 年度埔原交簡字第19號第一審刑事簡易判決（聲
請簡易判決處刑案號：110年度撤緩偵字第20號），提起上訴，
本院管轄之第二審合議庭判決如下： 
    主  文
上訴駁回。
    事實及理由
一、本案經本院審理結果，認原審論以上訴人即被告王詩語（下
    稱被告）犯駕駛動力交通工具而吐氣所含酒精濃度達每公升
    0.25毫克以上罪，量處有期徒刑3 月，如易科罰金，以新臺
    幣1千元折算1 日，其認事、用法及量刑均無不當之處，應
    予維持，除證據部分應補充被告於本院準備程序時及審理時
    之自白（見本院卷第44、68頁）外，餘均引用如附件原審刑
    事簡易判決記載之犯罪事實、證據及理由。
二、本件被告上訴意旨略以：本件係因遭同居人毆打，與一般酒
    駕情形不同，被告惡意並非重大；被告雖經南投地方檢察署
    給予緩起訴處分，但因無力履行遭撤銷，請求從輕量刑，並
    給予緩刑機會，被告願意提供義務勞務或立悔過書方式作為
    緩刑之條件等語。
三、經查：
  ㈠按關於刑之量定，係實體法上賦予法院得為自由裁量之事項
    ，倘其未有逾越法律所規定之範圍，或濫用其權限，即不得
    任意指摘為違法。在同一犯罪事實與情節，如別無其他加重
    或減輕之原因，下級審法院量定之刑，亦無過重或失輕之不
    當情形，則上級審法院對下級審法院之職權行使，原則上應
    予尊重。
  ㈡原審判決就科刑部分審酌被告前未有酒後駕車公共危險犯行
    之前科紀錄，此次為初犯，而酒精成分對人之意識、控制能
    力具有不良影響，超量飲酒後會導致對週遭事物之辨識及反
    應能力較平常狀況薄弱，因而酒後駕車在道路上行駛，對往
    來之公眾具有高度危險性，被告竟仍僅圖一己往來交通之便
    ，飲酒後駕駛自用小客車上路，幸未肇事即為警查獲，復斟
    酌被告酒測濃度值及其為國中畢業之智識程度、家庭及經濟
    狀況為勉持、職業為無等一切情狀，妥為適用刑法第57條規
    定，亦敘明理由，未逾法定刑度，復無濫用裁量權限，所為
    量刑核無不當或違法，且無輕重失衡情形，尚稱允當，揆諸
    前揭說明，自不得遽指為違法。從而，原審量刑既無不當，
    被告復未依據卷內既有訴訟資料或另提出其他之新事證，指
    摘或表明原審判決有何採證認事、用法量刑等足以影響判決
    本旨之不當或違法之處，是被告上訴核無理由，應予駁回。
  ㈢被告雖未曾因故意犯罪受有期徒刑以上刑的宣告確定，有臺
    灣高等法院被告前案紀錄表1份在卷可稽（見本院卷第23頁
    ），符合刑法第74條第1 項第1 款得宣告緩刑的要件。然而
    ，被告於酒後駕駛自用小客車行駛於道路上，對社會公共交
    通安全造成危害。且酒後不得駕車的觀念及酒駕的危險性，
    已經政府再三宣導並大力查緝，被告對此應當有所知悉，竟
    然於酒後還心存僥倖而騎車上路，顯然漠視自己與其他用路
    人的人身、財產安全；又被告雖辯稱是因同居人毆打才開車
    逃離，惟被告於警詢時及偵查中均供稱：我跟同居人吵架，
    他推我，我怕同居人把車開走，想離開現場才開車等語（見
    警卷第3頁，偵卷第13頁反面），與被告上訴理由所述開車
    是為了逃離同居人毆打前後不一，尚難採信；且就算同居人
    將其車開走，被告仍可搭乘計程車離開，尚難認被告於案發
    當時有何需酒後駕車之正當事由，其犯罪狀況相較一般人尚
    無特別之處。是綜合上情，認被告所宣告之刑，並無以暫不
    執行刑罰為適當之情形，爰不予宣告緩刑。因此被告上訴請
    求本院給予緩刑宣告，為無理由，亦應予駁回。
四、據上論斷，應依刑事訴訟法第455 條之1 第1 項、第3 項、
    第373 條、第368 條，判決如主文。
本案經檢察官黃淑美聲請以簡易判決處刑，經檢察官劉景仁到庭
執行職務。
中　　華　　民　　國　　110 　年　　11　　月　　9 　　日
　　　　　　　　　刑事第三庭  審判長法　官　何玉鳳
　　　　　　　　　                  法  官  李怡貞
　　　　　　　　　                  法  官  吳宗育
以上正本與原本無異。
本件不得上訴。
                                    書記官 
中　　華　　民　　國　　110 　年　　11　　月　　9 　　日